ko: 베이스 드럼 후프 재질: 알루미늄; 황동; 복합재; 스틸; 목재; 기타
zh-CN: 低音鼓压圈材质: 铝制; 黄铜; 复合材料; 钢制; 木制; 其他
sl-SI: Material za obroč bas bobna: Aluminij; Medenina; Kompozit; Jeklo; Les; Drugo
da: Materiale i stortrommens spændring: Aluminium; Messing; Komposit; Stål; Træ; Andet
ro-RO: Materialul cercului tobei bas: Aluminiu; Alamă; Compozit; Oțel; Lemn; Altele
fi: Bassorummun vanteen materiaali: Alumiini; Messinki; Komposiitti; Teräs; Puu; Muu
ru: Материал обода бас-барабана: Алюминий; Латунь; Композит; Сталь; Дерево; Другое
es: Material de los aros del bombo: Aluminio; Latón; Compuesto; Acero; Madera; Otro
sv: Bastrumsringarnas material: Aluminium; Mässing; Komposit; Stål; Trä; Övrigt
pl: Materiał obręczy bębna basowego: Aluminium; Mosiądz; Kompozyt; Stal; Drewno; Inne
it: materiale per cerchi di grancassa: Alluminio; Ottone; Composito; Acciaio; Legno; Altro
lt-LT: Bosinio būgno lanko medžiaga: Aliuminis; Žalvaris; Kompozitas; Plienas; Mediena; Kita
cs: Materiál obruče pro basový buben: Hliník; Mosaz; Kompozit; Ocel; Dřevo; Jiné
th: วัสดุที่ใช้ทำขอบกลองเบส: อะลูมิเนียม; ทองเหลือง; คอมโพสิต; เหล็กกล้า; ไม้; อื่นๆ
fr: Matériau du cerclage de la grosse caisse: Aluminium; Laiton; Composite; Acier; Bois; Autre
sk-SK: Materiál obruče basového bubna: Hliník; Mosadz; Kompozit; Oceľ; Drevo; Iné
hu: Nagydobkarika anyaga: Alumínium; Sárgaréz; Kompozit; Acél; Fa; Egyéb
ja: バスドラムのフープ素材: アルミニウム; 真鍮; コンポジット; スチール; 木製; その他
bg-BG: Материал за обръч на бас барабан: Алуминий; Месинг; Композитен материал; Стомана; Дърво; Друго
nb: Materiale for basstrommebøyle: Aluminium; Messing; Kompositt; Stål; Tre; Annet
de: Material des Bassdrum-Spannreifens: Aluminium; Messing; Verbundstoff; Stahl; Holz; Sonstige
vi: Chất liệu vành trống bass: Nhôm; Đồng thau; Composite; Thép; Gỗ; Khác
hr-HR: Materijal obruča bas-bubnja: Aluminij; Mjed; Kompozit; Čelik; Drvo; Ostalo
tr: Bas davul kasnağı malzemesi: Alüminyum; Pirinç; Kompozit; Çelik; Ahşap; Diğer
en: Bass drum hoop material: Aluminum; Brass; Composite; Steel; Wood; Other
nl: Bassdrum spanrandmateriaal: Aluminium; Messing; Composiet; Staal; Hout; Overig
el: Υλικό στεφάνης μπάσου τυμπάνου: Αλουμίνιο; Ορείχαλκος; Σύνθετο υλικό; Χάλυβας; Ξύλο; Άλλο
pt-BR: Material para aro de bumbo: Alumínio; Latão; Composto; Aço; Madeira; Outros
zh-TW: 大鼓鼓框材質: 鋁; 黃銅; 複合材料; 鋼; 木材; 其他
pt-PT: Material para aro de bombo: Alumínio; Latão; Composto; Aço; Madeira; Outro